臺灣高雄地方法院刑事裁定　　　　　　　94年度聲字第1595號
聲　請　人　臺灣高雄地方法院檢察署檢察官
抗　告　人
即　受刑人　乙○○
上列抗告人因沒入保證金案件，不服本院中華民國94年5月31日
沒入保証金之裁定（94年度聲字第1595號），提起抗告，本院裁
定如下：
    主  文
原裁定撤銷。
聲請駁回。
    理  由
一、抗告意旨略以：抗告人即受刑人乙○○並未合法收受台灣高
    雄地方法院檢察署執行通知，原審94年5 月31日所為沒入保
    證金新台幣（下同）1 萬5000元之裁定顯有違誤云云。
二、經查：本件受刑人乙○○因涉嫌犯過失致死案件，於93年11
    月22日經本院指定保證金額新臺幣（下同）1 萬5000元，同
    日經具保人甲○○提出現金保證後，將受刑人停止羈押釋放
    ，嗣受刑人乙○○經本院以判處有期徒刑10月確定，於台灣
    高雄地方法院檢察署通知受刑人到案執行時，經聲請人依其
    戶籍住所，分別傳喚、拘提，均未到案執行，嗣經聲請人依
    具保人戶籍住所發函通知具保人帶同受刑人遵期到案接受執
    行，惟受刑人仍未到案執行等情，有警員報告書、臺灣高雄
    地方法院檢察署送達證書、拘票、94年4 月26日雄檢博嵐94
    執字第3136號字第28079 號追保函等在卷可按，原裁定乃於
    94 年5月31日依聲請人之聲請裁定沒入保證金，固非無見。
三、然按具保停止羈押之被告逃匿者，應命具保人繳納指定之保
    證金額並沒入之，若保證金已繳納者沒入之。刑事訴訟法第
    118 條，固定有明文。又被告經傳喚、拘提不到，固可認為
    有逃匿之事實，惟以傳喚、拘提合法為前提。查：原審認定
    抗告人逃匿，無非以抗告人於93年11月22日經具保停止羈押
    後，於94年4 月21日未遵期到案接受執行，且具保人經通知
    後亦未遵期帶同被告到案，並囑託員警執行拘提，未能拘提
    被告到案等情，有上開送達證書、追保函、拘票暨拘提報告
    書、法務部戶役政連結作業系統查詢資料等在卷可稽，為其
    依據。然觀之原審卷附執行傳票送達回證可知，聲請人通知
    抗告人應到案之日期為94年4 月14日，而該執行傳票因未獲
    會晤應受送達人或同居人、受僱人，而於同年4 月11日寄存
    於高雄縣政府警察局鳳山分局鳳崗派出所，而上述寄存送達
    依民事訴訟法第138 條第2 項規定，應自94年4 月11日起，
    經10日始生送達之效力，故原聲請人通知抗告人94年4 月14
    日到案執行之傳票，迄至94年4 月14日，仍未生效，自難謂
    抗告人已經合法傳喚，要難認其有到庭之義務，原審逕以被
    告無正當理由未到庭，核發拘票拘提抗告人，其拘提之要件
    即有未備，從而，原裁定以被告經合法傳喚無正當理由未到
    庭，復經拘提不到，顯已逃匿，裁定沒入保證金，依上述說
    明，自屬不當，本件抗告應屬有理由，自應由本院將原裁定
    更正撤銷，用符法制。。
三、據上論結，應依刑事訴訟法第408條第2項，裁定如主文。
中　　華　　民　　國　　94　　年　　8 　　月　　29　　日
                  鳳山刑事第二庭      法　官  廖建瑜
以上正本證明與原本無異。
如不服本裁定，應於收受送達後5 日內向本院提出抗告狀。
中　　華　　民　　國　　94　　年　　8 　　月　　29　　日
　　　　　　　　　　　　　　　　　　　書記官  張家榮
